臺灣士林地方法院民事裁定
111年度消債更字第54號
債  務  人  熊俊翔（原名熊斌）00000000000000
代  理  人  謝子建律師
上列債務人聲請更生事件，本院裁定如下：
    主  文
債務人應於本裁定送達後二十日內，預納郵務送達費新臺幣伍仟
肆佰伍拾元，並補提如附件所示文件、資料及說明到院。
    理  由
一、按聲請更生或清算不合程式或不備其他要件者，法院應以裁
    定駁回之，但其情形可以補正者，法院應定期間先命補正，
    消費者債務清理條例（下稱消債條例）第8條定有明文。次
    按聲請更生或清算，徵收聲請費新臺幣（下同）1,000元；
    郵務送達費及法院人員之差旅費不另徵收，但所需費用超過
    應徵收之聲請費者，其超過部分，依實支數計算徵收；前項
    所需費用及進行更生或清算程序之必要費用，法院得酌定相
    當金額，定期命聲請人預納之，逾期未預納者，除別有規定
    外，法院得駁回更生或清算之聲請，消債條例第6條定有明
    文。又債務人聲請更生時，所提出之財產及收入狀況說明書
    ，應表明下列事項，並提出證明文件：一、財產目錄，並其
    性質及所在地。二、最近5年是否從事營業活動及平均每月
    營業額。三、收入及必要支出之數額、原因及種類。四、依
    法應受債務人扶養之人；更生之聲請，有無正當理由拒絕提
    出關係文件或為財產變動狀況之報告者，應駁回之，消債條
    例第43條第6項、第46條第3款分別定有明文。
二、債務人聲請更生，有預納郵務送達費之必要，依債權人及債
    務人總人數，以每人15次，每次郵務送達費43元估算，並扣
    除已繳納之聲請費1,000元，應預納5,450元【計算式：（9＋
    1）×43×15－1,000＝5,450）；又債務人漏未提出如附件所示
    文件、資料及說明到院，爰定期命補正，特此裁定。
中　　華　　民　　國　　111 　年　　3 　　月　　24　　日
                  民事第三庭  法  官  陳世源
以上正本係照原本作成。
本件裁定不得抗告。
中　　華　　民　　國　　111 　年　　3 　　月　　25　　日
                              書記官  吳婉萱
附件：　　　
    1.提出債務人110年綜合所得稅各類所得資料清單。
　　2.是否有繫屬中之訴訟或強制執行程序（例如扣薪）暨其繫
      屬法院、股別及案號。　
　　3.聲請前2年間有無處分債務人名下財產並陳報聲請前2年間
      財產變動狀況（例如處分不動產、黃金、珠寶、償還債務
      、變更保險要保人、解約保單等）。
　　4.債務人名下是否有汽機車？如有，請提出行照及車輛目前
      之價值及估價報告。如已報廢，應提出相關證明文件。債
      務人是否有車貸？如有，請陳報車貸數額及公司名稱。
　　5.提出債務人所有在郵局或金融機構開立之存款帳戶（含外
      幣帳戶）自108年12月起迄今之存摺封面及內頁影本（須
      附完整內頁資料並補登存摺至本裁定送達日之後）。
　　6.債務人於臺灣集中保管結算所股份有限公司保管劃撥帳戶
      往來證券商、股票餘額、異動表等相關資料（請逕向集保
      公司申請），投資交易明細及投資證明文件，陳報所投資
      之基金淨額。及自108年12月起迄今所有證券戶存摺、證
      券交割款匯入匯出之帳戶存摺封面及內頁完整影本（應補
      登至本裁定送達日）、上開證券戶所屬公司出具之客戶庫
      存餘額表影本。
    7.提出「中華民國人壽保險商業同業公會投保查詢單」，及
      以債務人為要保人之商業保險契約書（含人壽保險、年金
      保險、投資型保險），並說明投保內容、是否辦理保單質
      借、現有保單價值準備金、每月支出保險費之金額（併提
      出繳費收據或轉帳證明）。
　　8.按時間順序，列表說明自108年12月起迄今，所有工作內
      容、來源（即僱主）、實際收入金額（勞、健保費各若干
      元並應分別列計），及提出自108年12月起迄今薪資單影
      本（須由雇主出具）及薪資轉帳存摺內頁影本（二者皆須
      提出），並說明除每月應領薪資外，是否尚領有年終及三
      節獎金、津貼、補助及金額。
　  9.提出相關證明文件，說明債務人及受扶養人是否領取任何
      社會補助或津貼（例如：低收入戶補助、房租津貼等）及
      金額若干。若未申請，或雖申請惟不符資格，應說明未申
      請或不符資格之原因。
　 10.說明聲請前二年內是否曾領取資遣費、勞保失業給付及金
      額。是否已向勞工保險局申請領取勞保老年給付，請領之
      日期、方式、金額及用途？並提出受領勞保給付之匯款帳
      戶存摺，自受領時起迄今之內頁明細（應補登存摺至本裁
      定送達日）。
　 11.說明債務人戶籍地與債務人之關係，設籍之原因、戶籍地
      之房地為何人所有，並提出建物謄本。如現居地為承租，
      應提出租賃契約影本，並說明房屋坪數、所有居住成員及
      如何分擔相關居住費用。
　 12.提出受扶養人全戶最新戶籍謄本（記事欄勿省略）、109
      至110年度綜合所得稅各類所得資料清單及財產歸屬資料
      清單。另應說明其等目前有無工作或其他收入，及收入證
      明影本。
   13.提出受扶養人家族系統表、及其所有扶養義務人之最新勞
      工保險被保險人投保資料表、收入證明文件（綜合所得稅
      各類所得資料清單、薪水帳戶存摺或薪資單影本），及最
      新財產歸屬資料清單，並說明其等收入狀況，如何分擔扶
      養費用，及實際支出之扶養費，若未支出，應釋明其未能
      支出之正當理由。
　 14.提出受扶養人之在學證明文件。
　 15.受扶養人現年20歲已成年，雖尚就讀大學而得受債務人扶
      養，惟其大學畢業後，即無受債務人扶養權利。請表明如
      經裁定開始更生，於受扶養人大學畢業後，是否同意剔除
      扶養費支出，並用以履行更生方案。
　 16.為避免進行無益之更生程序，債務人應預先提出有履行可
      能之更生方案，並說明有履行可能之原因及計算式。